# Pràctica 1

## Javier Cisneros Serra, Carles Westendorf Vidal i Biel Morales Cardona

### Anàlisi de Dades. Curs 2024/2025

# Introducció

Aquesta pràctica forma part de l'assignatura d'Anàlisi de Dades i consisteix en descarregar un *database* de la pàgina de dades oficial del $\href{https://datos.gob.es/}{Govern d'Espanya}$ i fer un petit anàlisi estadístic de les dades trobader per a respondre alguna pregunta adient.

El nostre grup en concret, hem decidit treballar amb un *database* sobre les dades urbanístiques de les illes ("manzanas") de la ciutat de Barcelona. Aquestes dades contenen moltes variables numèriques d'entre les quals ens interessen, per exemple, el nom del barri i districte on es troben i el nombre de vivendes, locals, etc. que trobem a cada illa.
A continuació intentarem respondre la pregunta: 


```{r} 
data = read.csv('TAULA_MAP_ILLA.csv', fileEncoding = "UTF-8")

data = subset(data, select = c(5,6,8,9,10,11,12))

data$NOM_DISTRICTE = as.factor(data$NOM_DISTRICTE)
data$NOM_BARRI = as.factor(data$NOM_BARRI)

head(data)
```

# Presentació de dades

La primera variable que trobam és *NOM_DISTRICTE*, aquesta l'hem convertida en tipus factor i consta de 10 nivells; representant els 10 diferents Districtes que es troben a Barcelona.
```{r}
levels(data$NOM_DISTRICTE)
```


La següent variable és *NOM_BARRI*, també l'hem convertida en tipus factor, però aquesta consta de 74 nivells, que són els barris de la ciutat.
```{r}
head(levels(data$NOM_BARRI))
```

A continuació, des del dataset, hem seleccionat la variable *NUM_PARC*, la qual guarda (en nombres enters) el número de parcel·les de cada illa. Mostrem la moda d'aquesta (amb el paquet *modeest*):

```{r}
library(modeest)
mfv(data$NUM_PARC)
```

La variable *NUM_PARC* resulta concentrar-se en l'1, en el següent histograma (obtingut de R gallery) veim aquest fenòmen: (hem acotat la representació deixant de banda els "outliers")

```{r echo=FALSE} 

library(tidyverse)
library(hrbrthemes)

p <- data %>%
  filter( NUM_PARC<70 ) %>%
  ggplot( aes(x=NUM_PARC)) +
    geom_histogram( binwidth=3, fill="#69b3a2", color="#e9ecef", alpha=0.9) +
    ggtitle("Histograma d'illes segons el nombre de parcel·les") +
    theme_ipsum() +
    theme(
      plot.title = element_text(size=15)
    )
```

```{r message = FALSE}
p
```
*NUM_LOCALS* és una variable que ens dona un recompte numèric dels locals que trobam a cada illa. La mitjana que pren aquesta variable és:
```{r}
mean(data$NUM_LOCALS)
```

Les variables *NUM_VIVENDES*, *NUM_PARKINGS* i *NUM_ALTRES* també són de tipus enter i són els distints tipus de locals que hi podem trobar per illa. Treurem els quantils centrals per a fer-nos una idea de les dades.

Vivendes:
```{r echo = FALSE}
quantile(data$NUM_VIVENDES, c(0.25, 0.50, 0.75))
```
Parkings:
```{r echo = FALSE}
quantile(data$NUM_PARKINGS, c(0.25, 0.50, 0.75))
```
Altres:
```{r echo = FALSE}
quantile(data$NUM_ALTRES, c(0.25, 0.50, 0.75))
```

# Estudi de la pregunta.

En aquest punt intentarem respondre a la pregunta:
### Quina distribució de locals trobam a cada districte?








