# Pràctica 1

## Javier Cisneros Serra, Carles Westendorf Vidal i Biel Morales Cardona

### Anàlisi de Dades. Curs 2024/2025

# Introducció

Aquesta pràctica forma part de l'assignatura d'Anàlisi de Dades i consisteix en descarregar un *database* de la pàgina de dades oficial del $\href{https://datos.gob.es/}{Govern d'Espanya}$ i fer un petit anàlisi estadístic de les dades trobader per a respondre alguna pregunta adient.

El nostre grup en concret, hem decidit treballar amb un *database* sobre les dades urbanístiques de les illes ("manzanas") de la ciutat de Barcelona. Aquestes dades contenen moltes variables numèriques d'entre les quals ens interessen, per exemple, el nom del barri i districte on es troben, 


```{r} 
data = read.csv('TAULA_MAP_ILLA.csv', fileEncoding = "UTF-8")

data = subset(data, select = c(5,6,8,9,10,11,12,13,14,15))

data$NOM_DISTRICTE = as.factor(data$NOM_DISTRICTE)
data$NOM_BARRI = as.factor(data$NOM_BARRI)

head(data)
```

# Presentació de dades

La primera variable que trobam és *NOM_DISTRICTE*, aquesta l'hem convertida en tipus factor i consta de 10 nivells; representant els 10 diferents Districtes que es troben a Barcelona.
```{r}
levels(data$NOM_DISTRICTE)
```


La següent variable és *NOM_BARRI*, també l'hem convertida en tipus factor, però aquesta consta de 74 nivells, que són els barris de la ciutat.
```{r}
head(levels(data$NOM_BARRI))
```

A continuació, des del dataset, hem seleccionat la variable *NUM_PARC*, la qual guarda (en nombres enters) el número de parcel·les de cada illa. Mostrem una taula dels valors que pren aquesta:

```{r}

```



